臺灣臺中地方法院刑事判決                          九十一年度易緝字第四七號
    公  訴  人  臺灣臺中地方法院檢察署檢察官
    被      告  丁○○
右列被告因竊盜案件，經檢察官提起公訴（八十五年度偵字第二三四００號），本院
判決如左：
    主  文
丁○○無罪。
    理  由
一、公訴意旨略以：被告丁○○與乙○○、辛○○、戊○○（以上三人均已經另案判
    決確定）等四人共同意圖為自己不法之所有，且基於概括之犯意，連續自民國八
    十五年五月十八日起迄八十五年五月二十八日止，在台中市○○○○街、台中縣
    太平鄉等地（詳如附表所示），先由被告丁○○負責尋找作案目標，再交由乙○○一人、乙○○與辛○○二人或乙○○、辛○○、戊○○三人持可為兇器之螺絲
    起子及鐵鎚各一把，前往該地點竊取癸○○、甲○○、壬○○、丙○○、庚○○
    、己○○等人所有之自用小客車，得手後運往伊等租用在台中縣太平鄉○○村○○路二一四巷三弄九之十二號處解體，再將零件賣與不知情之吳福忠、蔡春景、
    陳英俊（已經不起訴處分）等人，得款朋分花用，因認被告丁○○涉犯刑法第三
    百二十一條第一項第四款之加重竊盜罪嫌。
二、按犯罪事實應依證據認定之，無證據不得推定其犯罪事實；又不能證明被告犯罪
    者，應諭知無罪之判決，刑事訴訟法第一百五十四條、第三百零一條第一項分別
    定有明文；且認定不利於被告之事實，須依積極證據，苟積極證據不足為不利於
    被告事實之認定時，即應為有利於被告之認定，更不必有何有利之證據，亦有最
    高法院三十年上字第八一六號判例可資參照；並認定犯罪事實所憑之證據，雖不
    以直接證據為限，間接證據亦包括在內；然而無論直接或間接證據，其為訴訟上
    之證明，須於通常一般之人均不致有所懷疑，而得確信其為真實之程度者，始得
    據為有罪之認定，倘其證明尚未達到此一程度，而有合理之懷疑存在時，基於無
    罪推定之原則，即應為無罪之判決（最高法院七十六年台上字第四九八六號判例
    參照）。本案公訴人認被告丁○○涉犯刑法第三百二十一條第一項第四款加重竊
    盜罪嫌，無非以被告雖否認犯罪，然上揭事實已據乙○○、辛○○、戊○○等人
    坦白承認，且經被害人庚○○、己○○、癸○○、田土賢、壬○○、丙○○等人
    在警訊時指述明確，並有贓物認領保管收據六紙可證等資為論據。訊據被告丁○○則否認有何竊盜犯行，並辯稱：伊並未參與辛○○等人之犯罪，當時曾向辛○○買材料，未參加竊盜集團，也沒有幫辛○○等人偷車等語。經查，證人乙○○
    於經警查獲時先是供稱被告有參與共同行竊之行為，嗣又改稱「只是第一次筆錄
    偵訊時，我懷疑丁○○檢舉我竊車及解體贓車，所以就咬丁○○，說丁○○與我
    共同作案五次，事實上丁○○在作案時均未在場，只是提供作案地點，車輛顏色
    車種，說那有一輛車子不錯問我們要不要做，他事實上只告訴我們四輛車，不是
    五輛車。（見八十五年六月五日警訊筆錄）」於檢察官訊問時則先是供述「（問
    ：丁○○有無與你們一起行竊車子？）有的，他有與我們一起出去偷了六輛車，
    他在車上有教我們如何開鎖，他看到車子就指點我們說那些車子可以偷。（見偵
    卷第四十三頁正面）」其後則又改稱竊車是伊與證人辛○○二人商議者，被告並
    未幫他們找車，且在警訊時因遭警刑求始稱是找被告一起去竊車者。另證人辛○○於警訊時固供述係被告先選定車輛後，再告知由其等前往竊取者，然於經警移
    送檢察官，經檢察官隔離訊問則是供述其等之竊盜行為，係由其開車，另由證人
    乙○○與被告下車動手行竊者；嗣則又改稱被告並未參與竊盜及提供消息等語。
    其間不惟證人乙○○、辛○○二人前後關於被告是否有參與竊盜犯行之供述不一
    致；且縱係關於被告有參與竊盜之供述，證人乙○○與許仲儐二人對被告究係如
    何參與竊盜，是代為尋找車輛，提供作案地點，或係直接參與竊盜犯行，互核亦
    不一致，且相互矛盾，是證人乙○○、辛○○二人所為被告有參與竊盜犯行之供
    述，顯有瑕疵，且經本院訊問證人乙○○亦證述被告並未參與渠等之竊盜行為，
    自不得僅依證人乙○○、辛○○二人在警訊及檢察官第一次訊問之有瑕疵之供述
    ，即遽為被告論罪之依據，仍應調查其有積極之事證，以資審認，公訴人僅依證
    人乙○○、辛○○所為不利於被告之供述，即遽論被告以竊盜罪嫌，尚非有據。
    又證人戊○○雖承認確有與證人乙○○、辛○○共同竊盜犯行，然並未證述被告
    有參與竊盜，迭據證人戊○○於警訊及檢察官訊問時供述在卷可查。另關於竊取
    車輛解體後之銷贓，上億汽車材料股份有限公司之負責人即證人吳福忠於警訊時
    證述售予汽車材料與伊之人為證人乙○○；證人陳英俊於警訊時證述售予伊汽車
    零件之人為證人辛○○：大中汽車材料行之負責人即證人蔡春景於警訊中證述售
    予伊汽車材料之人為證人戊○○，顯均與被告無涉；另被害人庚○○、己○○、
    癸○○、田土賢、壬○○、丙○○在警訊時所指述之情節暨贓物認領保管收據六
    紙，僅足證各該被害人確有車輛被竊，然尚無從證明被告確有參與證人乙○○等
    人所為竊盜犯行；而充證人乙○○等人竊取自用小客車解體處所之台中縣太平鄉
    ○○村○○路二一四巷三弄九之十二號租屋處，則係證乙○○向案外人周坤泉所
    承租者，亦經證人乙○○供明在卷，並有房屋租賃契約書一件在卷可查，足見該
    充解體工廠之租用，亦與被告無涉。從而，本案依卷內現存之證據，而為訴訟上
    之證明，顯尚未達於通常一般之人均不致有所懷疑，而得確信其為真實之程度者
    ，是被告所辯未參與竊盜等語，尚非不可採信；此外，本院復查無其他積極之事
    證，足認被告確有公訴人所指之竊盜犯行，本案為不能證明被告犯罪，應諭知無
    罪之判決。
三、本件被告既經本院為無罪之諭知，檢察官請求併辦部分（臺灣彰化地方法院檢察
    署八十六年度偵字第四一六二號）之事實，即與已經起訴部分無連續犯之裁判上
    一罪之關係，且未經起訴，自非本院所得併予審究者，應退由檢察官另依法處理
    ，附予敘明。
據上論斷，應依刑事訴訟法第三百零一條第一項，判決如主文。
中      華      民      國      九十一      年      五      月    十七  日
                                    臺灣臺中地方法院刑事第一庭
                                        法  官  林  源  森
右正本證明與原本無異
如不服本判決，應於收受本判決後十日內向本院提出上訴書狀，其未敘述上訴理由者
，並得於提起上訴後十日內向本院補提理由書狀（均須按他造當事人之人數附繕本）                                        書記官
「切勿逕送上級法院」
                                        書記官
中      華      民      國      九十一      年      五    月      二十三日
附表：
┌─┬────┬────┬───────┬───┬─────┬────┐
│編│犯  罪  │犯  罪  │犯  罪  態  樣│被害人│財      物│參與人  │
│號│時  間  │地  點  │              │      │          │  │
├─┼────┼────┼───────┼───┼─────┼────┤
│一│八十五年│台中市精│均由一人持鐵鎚│己○○│福特牌黑色│乙○○  │
│  │五月二十│誠路二十│，破壞駕駛座車│      │汽車，引擎│        │
│  │八日上午│五街八號│窗，後進入車內│      │號碼：ＮＲ│        │
│  │八時許  │前      │再持螺絲起子插│      │76539壹輛 │        │
│  │        │        │入車子鑰匙孔用│      │（車牌示尋│        │
│  │        │        │鐵鎚加力，起動│      │獲二千西西│        │
│  │        │        │車子將汽車開定│      │          │        │
│  │        │        │，另一人或二人│      │          │        │
│  │        │        │在車上把風，行│      │          │        │
│  │        │        │竊後尾隨至解體│      │          │        │
│  │        │        │汽車工廠。    │      │          │        │
├─┼────┼────┼───────┼───┼─────┼────┤
│二│八十五年│台中市進│同右          │庚○○│福特牌白色│乙○○  │
│  │五月二十│興路與興│              │      │汽車二千西│辛○○  │
│  │八日八時│進路口  │              │      │西、引擎號│        │
│  │十五分許│        │              │      │碼：ＷＦＯ│        │
│  │        │        │              │      │ＦＸＸＧＢ│        │
│  │        │        │              │      │ＢＦ  ＲＡ│        │
│  │        │        │              │      │72569號壹 │        │
│  │        │        │              │      │輛（車牌未│        │
│  │        │        │              │      │尋獲）戒子│        │
│  │        │        │              │      │一枚。    │        │
├─┼────┼────┼───────┼───┼─────┼────┤
│三│八十五年│台中市太│同右          │甲○○│福特牌黑綠│乙○○  │
│  │五月二十│平鄉新坪│              │      │色汽車二千│辛○○  │
│  │一日二時│村育仁路│              │      │西西、引擎│        │
│  │十五分許│三十二號│              │    │號碼Ｓ2514│        │
│  │        │前      │              │      │ＯＯＧ號（│        │
│  │        │        │              │      │車牌未尋獲│        │
│  │        │        │              │      │）        │        │
├─┼────┼────┼───────┼───┼─────┼────┤
│四│八十五年│台中市東│同右          │癸○○│國瑞牌黑綠│乙○○  │
│  │五月十八│區東英十│              │      │色汽車二千│辛○○  │
│  │日七時四│六街四十│              │      │西西、引擎│戊○○  │
│  │十分許  │號前    │              │      │號碼３Ｓ18│        │
│  │        │前      │              │      │87662號(車│        │
│  │        │        │              │      │牌未尋獲) │        │
├─┼────┼────┼───────┼───┼─────┼────┤
│五│八十五年│台中縣太│同右          │丙○○│三陽牌黑綠│乙○○  │
│  │五月二十│平鄉中南│              │      │汽車引擎號│辛○○  │
│  │二日二十│路附近  │        │      │碼Ａ４Ｖ  │戊○○  │
│  │時三十分│        │              │      │35031號（ │        │
│  │許      │        │              │      │車牌未尋獲│        │
├─┼────┼────┼───────┼───┼─────┼────┤
│六│八十五年│台中市東│同右          │壬○○│三陽牌白色│辛○○  │
│  │五月二十│區樂業與│              │      │汽車引擎號│戊○○  │
│  │一日二十│復興路口│              │      │碼Ａ４ＡＡ│        │
│  │三時０分│        │              │      │17313號   │        │
│  │許      │        │              │      │車牌未尋獲│        │
│  │        │        │              │      │印章一枚、│        │
│  │        │        │              │      │布鞋一雙  │        │
└─┴────┴────┴───────┴───┴─────┴────┘
